【裁判字號】    97,交聲,319
【裁判日期】    970630
【裁判案由】    聲明異議
【裁判全文】
臺灣臺南地方法院交通事件裁定        97年度交聲字第319號
原處分機關  交通部公路總局嘉義區監理所麻豆監理站
異議人即受
處分人      甲○○○
上列受處分人因違反道路交通管理處罰條例案件，對於交通部公
路總局嘉義區監理所麻豆監理站，民國97年3月25日所為之裁決
處分（處分案號：麻監裁罰字第裁75-M00000000號），聲明異議
，本院裁定如下：
      主  文
異議駁回。
      理  由
一、原處分意旨略以：異議人即受處分人甲○○○（下稱異議人
    ）於民國97年2月18日下午15時43分許，駕駛其所有之車號
    6S-3152號自小客貨車，行經台南縣173線與西港鄉○○○路
    口處時，因「闖紅燈」經台南縣警察局交通警察隊警員 (下
    稱舉發機關)當場製單舉發，嗣原處分機關即交通部公路總
    局嘉義區監理所麻豆監理站，以異議人違規事實明確，依道
    路交通管理處罰條例（下稱處罰條例）第53條第1項、第63
    條第1項第3款 (原處分漏載第1項第3款)及違反道路交通管
    理事件統一裁罰基準表 (以下簡稱基準表)之規定，裁處異
    議人罰鍰新臺幣（下同）2700元並記違規點數3點等語。
二、本件聲明異議意旨略以：本人車行至交岔路口前，因看了冬
    天難以見到的太陽，看了一會兒一時失去了九成的視力，於
    行至交岔路口後，本有意看一下燈號，但怕造成全面性視力
    不見，所以沒有抬頭看燈號，跟著前面的車子走云云，餘如
    聲明異議狀所載。為此聲明異議，請求撤銷原處分云云。
三、按汽車駕駛人，行經有燈光號誌管制之交岔路口闖紅燈者，
    處1800元以上5400元以下罰鍰，並記違規點數3點；處罰條
    例第53條第1項、第63條第1項第3款，分別定有明文。
四、本院審酌：
  (一)異議人駕駛其所有之車號6S-3152號自小客貨車，於上述時
    、地，因「闖紅燈」，經舉發機關予以當場製單舉發。嗣原
    處分機關依處罰條例第53條第1項、第63條第1項第3款並參
    酌基準表之規定，裁處異議人罰鍰2700元並記違規點數3點
    之事實，有：
    裁決書。
    舉發通知單。
    等件為證，且為異議人所不否認，此部份事實當可認定。
  (二)經查：異議人如辯稱陽光光線剌眼，不敢再抬頭觀看前方路
    口紅綠燈之號誌始闖紅燈云云屬實，足認異議人於駛出交岔
    路口前眼睛即已受傷害，其係為保護自己之眼睛始不敢抬頭
    觀看路口紅綠燈。然異議人為保護自己之眼睛，不願減慢車
    速於路邊暫停休息，卻不顧自己生命的安危於交岔路口處高
    速行駛闖越紅燈，實與常情不符，此可由異議人於其所撰之
    申訴書中表明遭警攔下時，誤以為警員係因超速行駛而攔下
    異議人可知（見本院卷第12頁），依此足認異議人據此主張
    免責並無理由。至其餘所辯，因與原處分是否合法並無關聯
    ，本院不再一一論述。
五、綜上所述，異議人於前述時、地，有闖紅燈之違規事實既可
    認定，原處分機關依處罰條例第53條第1項、第63條第1項第
    3款並參酌基準表之規定，裁處異議人罰鍰2700元並記違規
    點數3點，經核於法並無違誤，異議人異議內容，並無理由
    ，應予駁回。
六、據上論斷，應依道路交通案件處理辦法第19條，裁定如主文
    。
中    華    民    國    97    年    6     月    30    日
                        交通法庭法  官  蔡直青
以上正本證明與原本無異。
如不服本裁定，應於收受送達後5日內向本院提出抗告狀。（應
附繕本）
                                書記官  劉鴻瑛
中    華    民    國    97    年    7     月    4     日


司法院資訊處製作；財團法人民間司法改革基金會備份。
